# 同一控制下企业合并及次年增资的处理

提问人：ladyfinger 时间：2020-02-25 17:19:07
请问陈版主，
A公司从母公司处购买B公司股权（99%，1%为其他少数股东），形成同控。合并日B公司净资产为负，因此长投为 0 ，支付对价在个别报表冲减了母公司留存收益（无资本公积）。第二年，A公司及少数股东共同对B公司增资600 万，A增资 594 万，少数股东增资 6 万，持股比例不变。
请问，1. 合并日，对于个别报表冲减了母公司的的留存收益，需要在合并报表中恢复吗？
2. 对于第二年增资，个别报表是否是直接增加长投 594 万？（如果是，请问此时为何无需再考虑同控or非同控的影响）

回答人：chenyiwei
1 、B公司留存收益中归属A公司的份额应体现为合并报表层面的留存收益。即此时也有留存收益恢复问题，只不过此时的恢复是增加合并层面资本公积的。
2 、后续增资是与企业合并无关的另一项交易。由此增加的股权投资属于“企业合并以外的原因形成的长期股权投资”，其初始计量适用《企业会计准则第 2 号——长期股权投资（ 2014 年修订）》第六条规定。